【裁判字號】    96,易,1344
【裁判日期】    970313
【裁判案由】    賭博
【裁判全文】
臺灣桃園地方法院刑事判決              96年度易字第1344號
公  訴  人  臺灣桃園地方法院檢察署檢察官
被      告  丁○○
            乙○○
            甲○○
            丙○○
            戊○○
            己○○
上列被告等因賭博案件，經檢察官提起公訴（96年度偵字第2846
號）本院判決如下：
    主  文
丁○○共同意圖營利，聚眾賭博，處有期徒刑拾月，減為有期徒
刑伍月，如易科罰金，以新臺幣壹仟元折算壹日。扣案之監視器
鏡頭拾陸個、監視器螢幕伍台、電腦主機壹台、電腦螢幕壹台、
牌桌陸張、發牌盒肆組、壓克力標示牌陸面、工作人員連絡單壹
張、NOKIA廠牌行動電話壹支，均沒收。
乙○○共同意圖營利，聚眾賭博，處有期徒刑陸月，如易科罰金
，以新臺幣壹仟元折算壹日，減為有期徒刑參月，如易科罰金，
以新臺幣壹仟元折算壹日。扣案之監視器鏡頭拾陸個、監視器螢
幕伍台、電腦主機壹台、電腦螢幕壹台、牌桌陸張、發牌盒肆組
、壓克力標示牌陸面、工作人員連絡單壹張、NOKIA 廠牌行動電
話壹支，均沒收；又在公眾得出入之場所賭博財物，處罰金新臺
幣貳萬元，如易服勞役，以新臺幣壹仟元折算壹日，減為罰金新
臺幣壹萬元，如易服勞役，以新臺幣壹仟元折算壹日。扣案之賭
具撲克牌貳副及賭資新臺幣伍萬陸仟捌佰元，均沒收。
甲○○、丙○○、戊○○、己○○在公眾得出入之場所賭博財物
，各處罰金新臺幣貳萬元，如易服勞役，均以新臺幣壹仟元折算
壹日，均減為罰金新臺幣壹萬元，如易服勞役，均以新臺幣壹仟
元折算壹日。扣案之賭具撲克牌貳副及賭資新臺幣伍萬陸仟捌佰
元，均沒收。
    事  實
一、丁○○意圖營利，自民國95年11月26日起，先以每月新臺幣
    （下同）115,000 元之代價，向不知情之蔡培漳承租位於桃
    園縣龜山鄉大崗村大湖7 之1 號之倉儲庫房（下稱上開倉儲
    庫房），改裝成有廚房、餐廳、賭局大廳、VIP 室、休息室
    、監控室等之香港「百家樂」式公眾得出入之賭博場所，並
    擺放其所有牌桌、發牌盒、壓克力標示牌等物，及為達防止
    遭警查緝之目的，設置其所有之監視器鏡頭、監視器螢幕、
    電腦主機、電腦螢幕，以監視上開倉儲庫房之出入情形，且
    自95年12月底某日起，以每日1,500 元之工資，僱用與其具
    有犯意聯絡之乙○○擔任聯繫、接送賭客及門禁之工作，而
    共同聚集不特定之人並提供上開倉儲庫房作為賭博場所賭博
    財物。而於96年1 月間某日，丁○○除自行邀集不特定之人
    於96年1 月11日凌晨至上開倉儲庫房賭博財物外，並指示乙○○依照乙○○所持有之工作人員聯絡單，以其提供之NOKI
    A 廠牌行動電話聯繫甲○○及其他不特定之人至上開倉儲庫
    房賭博財物，復於96年1 月11日凌晨至上開倉儲庫房開門供
    賭客進入上開倉儲庫房賭博財物。嗣於96年1 月10日晚間11
    時許，乙○○及甲○○、丙○○、戊○○、己○○等人（下
    稱甲○○等4 人）陸續到達上開倉儲庫房內，即以乙○○所
    有之撲克牌2 副為賭具，以俗稱「比十三支」之賭博方法賭
    博財物，賭博方式為每局由4 人參與，每人發13張牌，玩家
    排列組合3 副牌後比大小決定輸贏，輸的人要給贏的人 200
    元。於96年1 月11日凌晨2 時10分許，乙○○及甲○○等 4
    人在上開倉儲庫房內賭博財物之際，為警持搜索票前往上開
    倉儲庫房搜索而當場查獲，並扣得丁○○所有供意圖營利供
    給賭博場所、聚眾賭博使用之監視器鏡頭16個、監視器螢幕
    5 台、電腦主機1 台、電腦螢幕1 台、牌桌6 張、發牌盒 4
    組、壓克力標示牌6 面；乙○○所有供意圖營利供給賭博場
    所、聚眾賭博使用之工作人員連絡單1 張、NOKIA 廠牌行動
    電話1 支；乙○○所有供賭博財物所用之撲克牌2 副及賭資
    合計56,800元，以及與本件犯罪無關之行動電話9 支等物。
二、案經桃園縣政府警察局龜山分局報告臺灣桃園地方法院檢察
    署檢察官偵查起訴。
    理  由
一、按被告以外之人於審判外之言詞或書面陳述，除法律有規定
    者外，不得作為證據；又按被告以外之人於審判外向法官所
    為之陳述得為證據，偵查中向檢察官所為之陳述，除顯有不
    可信之情況者外，亦得為證據；被告以外之人於審判外之陳
    述，雖不符前4 條之規定，而經當事人於審判程序同意作為
    證據，法院審酌該言詞陳述或書面陳述作成時之情況，認為
    適當者，亦得為證據；當事人、代理人或辯護人於法院調查
    證據時，知有第159 條第1 項不得為證據之情形，而未於言
    詞辯論終結前聲明異議者，視為有前項之同意。刑事訴訟法
    第159 條第1 項、第159 條之1 第1項 、第2 項、第159 條
    之2 、第159 條之5 就此分別定有明文。經查，本案所引用
    之供述及非供述證據，經本院依法踐行調查證據程序，檢察
    官及被告等人均不爭執證據之證據能力，且迄本院言詞辯論
    終結前未就證據之證據能力聲明異議，又查無依法應排除其
    證據能力之情形，是後述所引用證據之證據能力均無疑義，
    依法自有證據能力，均得作為本案證據，先予敘明。
二、上揭被告丁○○、乙○○所涉意圖營利，供給賭博場所、聚
    眾賭博部分之犯罪事實，業據被告乙○○坦承不諱，惟被告
    丁○○矢口否認有此犯行，並辯稱：伊確實有承租上開倉儲
    庫房，並改裝成有廚房、餐廳、賭局大廳、VIP 室、休息室
    、監控室，但伊係為了訓練員工，以便員工可以上麗星郵輪
    工作，並非為提供他人賭博之用，且伊係以1 日1,500 元之
    代價僱請乙○○看管上開倉儲庫房，伊並不知道乙○○會帶
    人去賭博云云。然查：
（一）上開被告丁○○、乙○○共同意圖營利，供給賭博場所、
      聚眾賭博部分之犯罪事實，業據被告乙○○於警詢、檢察
      官訊問及本院審理時供述：伊係以每日1,500 元之工資受
      僱於丁○○，在上開倉儲庫房擔任把風看門的工作，上開
      倉儲庫房係經營賭場，於95年12月底曾經經營4 天，大約
      有5 、6 個賭客來，而查獲當天丁○○有給伊一把鑰匙，
      並告訴伊當天晚上12點會有賭客來，要伊去開門，伊有聯
      絡丙○○等4 人於查獲當日至上開倉儲庫房賭博，並告訴
      甲○○係丁○○要伊打電話找甲○○過來，在伊身上扣得
      之NOKIA 行動電話1 支，係丁○○買給伊作為聯絡客人之
      用等語明確，核與同案被告甲○○於警詢時供述：係丁○○找伊去賭博，應該是丁○○在經營等語及於本院審理時
      其以證人身分接受詰問時亦證述：係乙○○打電話給伊，
      告訴伊是丁○○要乙○○打電話給伊，請伊過去賭博等語
      相符，且經同案被告丙○○、己○○、戊○○等人於警詢
      、檢察官訊問時供述在卷，復有廠房租賃契約書1 份、查
      獲現場照片25張在卷可稽，及上開被告乙○○所有、供其
      等犯本件意圖營利聚眾賭博罪所用之工作人員連絡單1 張
      、NO KIA廠牌行動電話1 支；被告丁○○所有、供其等犯
      本件意圖營利聚眾賭博罪所用之監視器鏡頭16個、監視器
      螢幕5 台、電腦主機1 台、電腦螢幕1 台、牌桌6 張、發
      牌盒4 組、壓克力標示牌6 面；被告乙○○所有之撲克牌
      2 副及賭資合計56,800元等物扣案為憑，足認被告乙○○
      上開自白核與事實相符，堪以採取，益徵被告丁○○確有
      將上開倉儲庫房改裝為賭博場所並聚眾賭博之犯行無訛。
（二）至被告丁○○雖以：改裝上開倉儲庫房係伊為了訓練員工
      ，以便員工可以上麗星郵輪工作云云置辯，惟已與上開事
      證有間，況被告丁○○於本院審理時供述：伊事先並未與
      麗星郵輪訂立契約，伊係先請訓練好的員工上麗星郵輪當
      賭客把玩，然後再與麗星郵輪的主管接洽，從事臨時性的
      發牌員，而臨時發牌員一趟出去約3 、4 天，薪資是每日
      1,000 元，伊訓練員工並未收費，係等員工回來後再向員
      工收取1 日200 元之報酬，伊當時已招募10幾個員工云云
      ，而倘被告丁○○上開所辯為真，則被告丁○○藉由訓練
      員工至麗星郵輪工作所得之報酬應相當有限，而與其於本
      院審理時所陳，其承租上開倉儲庫房每月必須支出租金11
      5,000 元及裝潢花費共計40至50萬元，顯不相當，衡情殊
      難想像，且上開倉儲庫房如僅係作為訓練員工之場所，實
      無需所費不貲將其改裝成有廚房、餐廳、賭局大廳、VIP
      室、休息室、監控室等空間，並裝設監視設備；另被告丁○○並未與麗星郵輪訂立相關契約，又如何能確保其訓練
      之員工均能至麗星郵輪工作而使其獲得相當之報酬，亦與
      常情有違，是被告丁○○上開辯解，顯係事後卸責之詞，
      不足採信。
（三）被告丁○○、乙○○所涉上揭共同意圖營利，供給賭博場
      所、聚眾賭博之犯行，堪以認定，應予依法論科。
三、又上揭被告乙○○、甲○○、丙○○、戊○○、己○○等人
    在前開時、地賭博財物之犯罪事實，業據被告乙○○、甲○○、丙○○、戊○○、己○○等人均坦承不諱，並與其等於
    檢察官訊問、本院審理時證述之情節互核相符，此外，復有
    查獲現場照片25張在卷可按，及撲克牌2 副及賭資合計56,8
    00元扣案為憑，是認被告乙○○、甲○○、丙○○、戊○○
    、己○○等人上開自白均核與事實相符，堪以採信。綜上，
    被告乙○○、甲○○、丙○○、戊○○、己○○等人所涉上
    揭賭博財物之犯行，事證明確，均足可認定，應予依法論科
    。
四、核被告丁○○、乙○○於上揭時、地，聚集不特定人並提供
    上開倉儲庫房作為賭博場所賭博財物之所為，均係犯刑法第
    268 條之意圖營利供給賭博場所罪及同條之意圖營利聚眾賭
    博罪。又被告乙○○、甲○○、丙○○、戊○○、己○○於
    上揭時、地賭博財物，則均係犯刑法第266 條第1 項前段之
    賭博財物罪。被告丁○○及乙○○間，就上開意圖營利聚眾
    賭博、意圖營利供給賭博場所犯行，有犯意聯絡及行為分擔
    ，應論以共同正犯。被告丁○○、乙○○2 人供給賭博場所
    及聚眾賭博之行為，乃在一個賭博犯意決定下所為，在法律
    概念上為同一行為，其以一行為同時觸犯上述二罪名，為想
    像競合犯，應依情節較重之意圖營利聚眾賭博罪處斷。被告
    乙○○所犯上開意圖營利聚眾賭博罪及賭博財物罪間，犯意
    各別，行為互殊，應予分論併罰。爰審酌被告丁○○、乙○○意圖營利聚眾賭博，嚴重影響社會善良風氣，所為非是，
    又被告乙○○、甲○○、丙○○、戊○○、己○○等人在公
    共場所賭博財物，有害社會秩序，復衡以其等犯罪之動機、
    手段、所生損害、犯罪情節、犯後態度、素行等一切情狀，
    分別量處如主文所示之刑，並就被告乙○○所犯意圖營利聚
    眾賭博罪所處之有期徒刑；就被告乙○○、甲○○、丙○○
    、戊○○、己○○等人所犯賭博財物罪所處之罰金刑，分別
    諭知易科罰金、易服勞役之折算標準。
五、再查，中華民國九十六年罪犯減刑條例於95年7 月4 日公布
    ，於96年7 月16日施行。按犯罪在中華民國96年4 月24日以
    前者，除中華民國96年罪犯減刑條例另有規定外，依下列規
    定減刑：……有期徒刑、拘役或罰金，減其刑期或金額2 分
    之1 ；又依本條例應減刑之罪，未經判決確定者，於裁判時
    ，減其宣告刑，並應於判決主文同時諭知其宣告刑及減得之
    刑；犯最重本刑為5 年以下有期徒刑以下之刑之罪，依本條
    例規定減為6 月以下有期徒刑、拘役者，應於為減刑裁判時
    ，併諭知易科罰金折算之標準，中華民國九十六年罪犯減刑
    條例第2 條第1 項第3 款、第7 條第1 項、第2 項、第9 條
    分別定有明文；又減刑後之易科罰金或易服勞役之折算標準
    ，仍宜照原標準定之，罰金易服勞役者，罰金金額經減少二
    分之一，其易服勞役之日數，應按其減處之罰金額，依有關
    各項折算標準之規定定之，法院辦理九十六年減刑案件應行
    注意事項第16、17條亦有規定。本件被告等人均係於96年 4
    月24日前犯本件之各罪，復核其等所犯各罪並無同條例所定
    不予減刑之情形，茲依同條例第2 條第1 項第3 款規定，均
    併予於裁判時減其等宣告刑2 分之1 ，並分別就被告丁○○
    、乙○○所犯意圖營利聚眾賭博罪部分諭知易科罰金之折算
    標準；就被告乙○○、甲○○、丙○○、戊○○、己○○等
    人所犯賭博財物罪所處之罰金刑部分，諭知易服勞役之折算
    標準。
六、扣案之監視器鏡頭16個、監視器螢幕5 台、電腦主機1 台、
    電腦螢幕1 台、牌桌6 張、發牌盒4 組、壓克力標示牌6 面
    ；工作人員連絡單1 張、NOKIA 廠牌行動電話1 支，分別係
    被告丁○○、乙○○所有，且均係供其等犯本件意圖營利聚
    眾賭博罪所用之物，均詳如前述，爰均依刑法第38條第1 項
    第2 款規定，宣告沒收；又扣案之撲克牌2 副及賭資合計56
    ,800 元 ，分別為當場查獲之賭博器具及賭資，均應依刑法
    第266 條第2 項宣告沒收。另扣案之被告乙○○所有anycal
    l 廠牌、SONY Ericsson 廠牌行動電話各1 支；被告甲○○
    所有NOKIA 廠牌行動電話1 支；被告丙○○所有NOKIA 廠牌
    行動電話2 支；被告戊○○所有NOKIA 廠牌、SONY Ericsso
    n 廠牌行動電話各1 支；被告己○○所有anycall 廠牌行動
    電話2 支，與本件犯罪無涉，且性質上亦均非屬違禁物，是
    尚乏沒收之依據，爰不宣告沒收，附此敘明。
據上論斷，應依刑事訴訟法第299 條第1 項前段，刑法第28條、
第266 條第1 項前段、第2 項、第268 條、第55條、第41條第 1
項前段、第42條第3 項前段、第38條第1 項第2 款，刑法施行法
第1 之1 條第1 項、第2 項前段，中華民國九十六年罪犯減刑條
例第2 條第1 項第3 款、第7 條、第9 條，判決如主文。
本案經檢察官鄭東到庭執行職務。
中    華    民    國    97    年    3    月     13    日
                刑事第十二庭  審判長法  官  王  美  玲
                                    法  官  林  靜  梅
                                    法  官  羅  國  鴻
以上正本證明與原本無異。
如不服本判決，應於判決送達後10日內向本院提出上訴狀（應附
繕本），其未敘述上訴理由者，應於上訴期間屆滿後20日內補提
理由書狀於本院，上訴於臺灣高等法院。
                                    書記官  戴  育  萍
中    華    民    國    97    年    3     月    14    日
【論罪科刑法條】
刑法第268 條：
意圖營利，供給賭博場所或聚眾賭博者，處3 年以下有期徒刑，
得併科3,000 元以下罰金。
刑法第266條
在公共場所或公眾得出入之場所賭博財物者，處1 千元以下罰金
。但以供人暫時娛樂之物為賭者，不在此限。
當場賭博之器具與在賭檯或兌換籌碼處之財物，不問屬於犯人與
否，沒收之。


司法院資訊處製作；財團法人民間司法改革基金會備份。
